臺灣士林地方法院小額民事判決
                               111年度湖小字第73號
原      告  馬于雯  
被      告  創意家行銷股份有限公司


法定代理人  王明正  
訴訟代理人  李秉峯  
上列當事人間返還定金等事件，經本院於民國111年4月8日言詞
辯論終結，判決如下：
    主    文
被告應給付原告新臺幣10萬元，及自民國110年9月12日起至清償
日止，按週年利率百分之5計算之利息。
原告其餘之訴駁回。
訴訟費用新臺幣1,000元由被告負擔。
本判決原告勝訴部分得假執行。但被告如以新臺幣10萬元為原告
預供擔保後，得免為假執行。
    理由要領
一、本件依民事訴訟法第436條之18第1項規定，記載主文及下列
    第二項之判斷，其餘理由省略。
二、本院之判斷
  ㈠兩造於民國110年9月4日簽訂之房地買賣預訂單（下稱系爭
    訂單）應屬預約性質，嗣雙方未能依約定於同年月11日簽訂
    房地買賣之本約，係可歸於被告之事由所致：
    依系爭訂單所載內容，雙方預定買賣之房屋戶號及車位號，
    與買賣總價款（含房地、車位各自之價款）均已記載明確；
    再參照系爭訂單預約約定欄第1條、第4條之記載，於原告當
    日繳交定金（即預約保留款）新臺幣（下同）10萬元後，上
    開總價款之約定即生效，雙方並應於同年月11日簽訂房地買
    賣合約書（即本約）。嗣於簽訂房地買賣本約前，原告接獲
    被告人員通知須購買兩車位才能出售該房地，經聯繫協商，
    被告人員仍表示除了多買一車位、否則無法簽約，雙方因而
    未能如期按預約內容簽訂房地買賣之本約，顯然係因被告片
    面變更預約之條件，自屬可歸責於被告之事由所致。是原告
    主張依民法第249條第3款規定，被告應加倍返還其所受之定
    金，即屬有據。
  ㈡原告於110年9月11日簽署退戶申請單（下稱系爭退戶單），
　　並未拋棄上述請求加倍返還定金之權利：
  　被告雖抗辯原告於110年9月11日簽署系爭退戶單，不能再主
　  張權利，並提出該文書影本為憑，但原告否認其已拋棄本件
　  請求權利。經核，兩造未能按預約內容簽訂房地買賣之本約
　  ，係可歸責於被告之事由所致，已如前述，顯然並非原告主
　  動申請退戶（退定），原告主張係因被告要求而簽署該書面
　  以退定金乙節，當屬合理可採。而由系爭退戶單之內容形式
　  觀察，可認係被告方面為辦理同一建案退還定金程序而預先
  　擬定印妥，提供訂購方簽署之文件條款，性質上，應屬定型
　  化約款，參照消費者保護法第11條第2項之規定，定型化約
  　款如有疑義時，應為有利於消費者之解釋。據此規定之意旨
　  ，系爭退戶單上所載「…放棄對本戶之承購及任何權利之主
　  張，…」之內容，解釋上，應僅限於拋棄購買該戶之權利，
  　與雙方未能簽訂房地買賣本約之原因及被告未履行預約之責
　  任無關，自無原告拋棄請求定金同額賠償權利之問題。是被
　  告此部分抗辯，並非可採。
　㈢綜上所述，除被告已返還原定金10萬元外，原告依民法第24
　　9條第3款規定，請求被告再給付10萬元，自屬有據。至於法
    定遲延利息部分，被告應給付日為110年9月11日，當自翌日
    始負遲延責任，故原告得請求之遲延利息應自同年月12日起
    算，逾此範圍之利息請求，即難准許。
中　　華　　民　　國　　111 　年　　4 　　月　　29　　日
                  內湖簡易庭  法  官  施月燿
以上為正本係照原本作成。
如不服本判決，應於送達後20日內，向本院提出上訴狀並應記載
上訴理由，表明關於原判決所違背之法令及其具體內容與依訴訟
資料可認為原判決有違背法令之具體事實，如於本判決宣示後送
達前提起上訴者，應於判決送達後20日內補提上訴理由書（須附
繕本）。
中　　華　　民　　國　　111 　年　　4 　　月　　29　　日
                              書記官  朱鈴玉